ko: 방충망 유형: 조절식; 고정; 힌지형; 자기식; 플리세; 팝업; 개폐식; 롤식; 보안; 슬라이딩; 기타
zh-TW: 紗窗類型: 可調節式; 固定; 鉸接式; 磁性; 縐紋; 快開式; 可伸縮; 捲起式; 安全; 滑動式; 其他
hu: Szúnyogháló típusa: Állítható; Rögzített; Zsanéros; Mágneses; Pliszírozott; Felugró; Visszahúzható; Feltekerhető; Biztonság; Toló; Egyéb
vi: Loại lưới cửa sổ: Có thể điều chỉnh; Cố định; Có bản lề; Từ tính; Plisse; Tự bung; Có thể cuộn gọn; Cuộn lên; An toàn; Trượt; Khác
ro-RO: Tipul de plasă de geam: Reglabil; Fix; Cu balama; Magnetic; Cu pliseuri; Pop-up; Retractabil; Rulant; Pentru securitate; Glisant; Altele
nb: Type vindusskjerm: Regulerbar; Fast; Hengslet; Magnetisk; Plisse; Pop-up; Uttrekkbar; Rull opp; Sikkerhet; Glidende; Annet
pt-BR: Tipo de tela da janela: Ajustável; Fixo; Com dobradiça; Magnética; Plissé; Pop-up; Retrátil; Enrolável; Segurança; Deslizante; Outro
hr-HR: Vrsta mrežice za prozore: Podesivo; Fiksno; Sa šarkama; Magnet; Plise; Pop-up; Na uvlačenje; Roll-up; Zaštitna; Klizni; Ostalo
sl-SI: Vrsta okenske mreže: Prilagodljivo; Fiksna; Tečaji; Magnetno; Plisiran; Samopostavitev; Izvlečno; Zavit; Varnostna; Drsna vrata; Druga
sk-SK: Typ okennej mriežky: Nastaviteľný; Pevný; Závesný; Magnetický; Plisse; Rozkladací; Sklopný; Rolovací; Bezpečnosť; Posuvný; Iné
pt-PT: Tipo de tela da janela: Ajustável; Fixo; Articulada; Magnético; Plisse; Pop-up; Retrátil; Enrolar; Segurança; Deslizante; Outro
zh-CN: 纱窗类型: 可调节; 固定; 铰接式; 磁吸式; 百褶式; 弹出式; 可收缩式; 卷帘式; 安全型; 推拉式; 其他
fr: Type de moustiquaire: Ajustables; Fixé; Rabattable; Magnétique; Plissé; Instantané; Rétractable; Enroulable; Sécurité; Coulissant; Autre
it: Tipo di schermo per finestra: Regolabile; Fisso; Con cardini; Magnetico; Plisse; Pop-up; Retrattile; Roll-up; Sicurezza; Scorrevole; Altro
ru: Тип оконной сетки: Регулируемая; Фиксированная; Распашная; Магнитная; Складывается гармошкой; Самораскладывающаяся; Сворачиваемая в короб; Рулонная; Антивандальная; Выдвижная; Другая
th: ประเภทของมุ้งลวดหน้าต่าง: แบบปรับได้; แบบแช่น้ำยารักษาสภาพ; แบบบานพับ; แม่เหล็ก; Plisse; ป๊อปอัพ; แบบพับเก็บได้; ม้วนแน่น; รักษาความปลอดภัย; แบบเลื่อน; อื่นๆ
tr: Pencere sinekliği türü: Ayarlanabilir; Sabit; Menteşeli; Mıknatıslı; Plise; Açılır kapanır; Geri çekilebilir; Yukarı sarılır; Güvenlik; Sürgülü; Diğer
de: Fliegengittertyp: Einstellbar; Befestigt; Klappbar; Magnetisch; Plisse; Pop-up; Einziehbar; Aufrollen; Sicherheit; Schiebetür; Sonstiges
fi: Ikkunanäytön tyyppi: Säädettävä; Pysyvä; Saranoitu; Magneettinen; Laskostettu; Ponnahtava; Sisäänvedettävä; Rullattava; Turvallisuus; Liukuva; Muu
pl: Typ moskitiery okiennej: Regulowane; Stałe; Uchylne; Magnetyczne; Plisowane; Rozkładane; Rozwijane; Rolowane; Antywłamaniowe; Przesuwne; Inne
ja: 窓スクリーンの種類: 調整可能; 固定; ヒンジ付き; マグネット式; プリセ; ポップアップ; 格納式; ロールアップ; セキュリティ; スライド式; その他
es: Tipo de mosquitera para ventana: Ajustable; Fijo; Con bisagras; Magnético; Plisse; Desplegable; Retráctil; Enrollable; Seguridad; Corredera; Otros
nl: Vensterschermtype: Verstelbaar; Vast; Scharnierend; Magnetisch; Plisse; Pop-up; Uitschuifbaar; Oprollen; Beveiliging; Schuivend; Overig
sv: Typ av fönsterskärm: Justerbar; Fast; Gångjärn; Magnetisk; Plisse; Pop-up; Hopfällbart; Rulla upp; Säkerhet; Glidande; Annat
da: Vinduesskærmtype: Justerbar; Fast; Hængslet; Magnetisk; Plisse; Pop-up; Udtrækkelig; Roll-up; Sikkerhed; Skyder; Andet
cs: Typ síťky do okna: Přizpůsobitelné; Napevno; Závěsné; Magnetické; Plisé; Rozkládací; Zatahovací; Rolovací; Bezpečnostní; Posuvné; Jiné
bg-BG: Тип мрежа за прозорец: Регулируемо; Фиксирано; С панти; Магнитно; Плисе; Саморазгъващо се; Прибиращо се; Навиващo се; Защита; Плъзгащo се; Друго
el: Τύπος σίτας παραθύρου: Ρυθμιζόμενο; Σταθερή; Ανοιγόμενη; Μαγνητική; Πλισέ; Αναδυόμενη; Πτυσσόμενη; Ρολό; Ασφαλείας; Συρόμενη; Άλλο
lt-LT: Langų tinklelio tipas: Reguliuojamas; Fiksuotas; Varstomas; Magnetinis; Plisuotas; Išsiskleidžiantis; Ištraukiamas; Vyniojamas; Apsauginis; Slankiojantis; Kita
en: Window screen type: Adjustable; Fixed; Hinged; Magnetic; Plisse; Pop-up; Retractable; Roll-up; Security; Sliding; Other